【裁判字號】    99,司家聲,18
【裁判日期】    990909
【裁判案由】    確定訴訟費用額
【裁判全文】
臺灣士林地方法院民事裁定            99年度司家聲字第18號
聲  請  人  財團法人法律扶助基金會
法定代理人  甲○○
代  理  人  乙○○
相  對  人  丙○○
上列相對人與陽忠興間離婚等事件（本院96年度婚字第253 號民
事判決，臺灣高等法院97年度家上字第254 號民事裁定），聲請
人聲請確定訴訟費用額，本院裁定如下：
    主  文
相對人應給付聲請人之訴訟費用額確定為新臺幣萬元，及自本
裁定送達相對人翌日起至清償日止，按週年利率百分之五計算之
利息。
    理  由
一、按法院未於訴訟費用之裁判確定其費用額者，第一審受訴法
    院於該裁判有執行力後，應依聲請以裁定確定之。依第一項
    確定之訴訟費用額，應於裁定送達之翌日起，加給按法定利
    率計算之利息，民事訴訟法第91條第1 項、第3 項定有明文
    。又按分會就扶助事件所支出之酬金及必要費用，視為訴訟
    費用之一部。因法律扶助而由分會支出之酬金及必要費用，
    得向負擔訴訟費用之他造請求。分會得對於負擔訴訟費用之
    他造，請求歸還其支出之酬金及必要費用。分會得據受扶助
    人有執行力之執行名義，聲請確定訴訟費用額及強制執行，
    法律扶助法第35條亦有明文。
二、本件聲請意旨略以：當事人陽忠興與丙○○間離婚等事件，
    經聲請人給予陽忠興法律扶助而支出法律扶助律師酬金新臺
    幣（下同）30,000元後，經鈞院96年度婚字第253 號判決相
    對人即被告敗訴，相對人不服提起上訴，於臺灣高等法院（
    97年家上字第254 號）審理時撤回離婚部分，另於98年6 月
    8 日臺灣高等法院裁定而告終結。本件聲請人支出之律師酬
    金亦為訴訟費用之一部，是經核算聲請人所支出之訴訟費用
    合計30,000元，爰依法聲請確定訴訟費用額等語。
三、經查：聲請人之主張，業據本院調閱上開卷宗查核屬實，並
    有聲請人提出之臺灣士林地方法院96年度婚字第253 號判決
    書、已支出酬金及必要費用計算書、預付酬金領款單、結案
    審查表等在卷可稽，堪信為真實；又法扶基金會台北分會所
    支出之律師酬金，經核並無過高之情，即無酌減之必要，上
    開費用應由相對人向法扶基金會繳納之，揆諸前揭規定，聲
    請人因其分會就本件法律扶助支出之律師酬金既視為訴訟費
    用之一部，並得聲請確定訴訟費用額，則聲請人得向相對人
    請求負擔之訴訟費用額為30,000元，爰裁定如主文所示。
四、依民事訴訟法第91條第1項、第3項，裁定如主文。
五、如不服本裁定，應於裁定送達後10日內，以書狀向本院司法
    事務官提出異議。
中    華    民    國    99    年    9     月    9     日
                  家事庭司法事務官  王政揚

司法院資訊處製作；財團法人民間司法改革基金會備份。
